【裁判字號】    94,訴,4141
【裁判日期】    950117
【裁判案由】    毒品危害防制條例
【裁判全文】
臺灣高雄地方法院刑事判決              94年度訴字第4141號
公  訴  人  臺灣高雄地方法院檢察署檢察官
被      告  乙○○
上列被告因毒品危害防制條例案件，經檢察官提起公訴（94年度
毒偵字第9261號），本院合議庭裁定由受命法官獨任進行簡式審
判程序，判決如下：
    主  文
乙○○連續施用第一級毒品，累犯，處有期徒刑壹年；扣案殘餘
海洛因之夾鍊袋肆個、殘餘海洛因之注射針筒壹支及殘餘海洛因
之吸管壹支，均沒收銷燬之。
    事  實
一、乙○○前於民國89年間因施用毒品案件，經本院裁定觀察、
    勒戒，認無繼續施用毒品之傾向，由台灣高雄地方法院檢察
    署檢察官以89年度毒偵字第2580號不起訴處分確定後，復於
    90年間再因施用毒品案件，經本院裁定送觀察、勒戒後，認
    有繼續施用毒品之傾向而經送強制戒治，並以92年度訴字第
    2319號判處有期徒刑8 月確定，再經本院裁定停止戒治交付
    保護管束，後因違反保護管束應遵守事項情節重大，又經本
    院裁定撤銷停止戒治令入戒治處所，於92年4 月12日強制戒
    治執行完畢，並於93年12月21日執行上開徒刑完畢；詎其仍
    不知悔改，明知海洛因列為毒品危害防制條例第2 條第2 項
    第1 款之第一級毒品，不得非法持有、施用，仍於強制戒治
    執行完畢釋放後五年內，基於施用第一級毒品海洛因之概括
    犯意，自94年8 月下旬某日起至同年10月27日某時止，連續
    在其位於高雄市前金區○○○路118 號12樓之1 住處，以將
    海洛因摻水用針筒皮下注射之方式，約每2 、3 日即施用海
    洛因1 次。嗣於94年10月28日上午11時許，為警於其上開住
    處查獲，並扣得殘留海洛因之夾鍊袋4 個、殘留海洛因之注
    射針筒1 支及殘留海洛因之吸管1 支。
二、案經高雄市政府警察局鼓山分局報請台灣高雄地方法院檢察
    署檢察官偵查起訴。
    理  由
一、本件被告乙○○所犯係死刑、無期徒刑、最輕本刑為3 年以
    上有期徒刑以外之罪，其於準備程序中就被訴事實為有罪之
    陳述，經本院告知簡式審判程序之旨，並聽取公訴人及被告
    之意見後，合議庭裁定由受命法官獨任進行簡式審判程序，
    合先敘明。
二、訊據被告對於上揭事實坦承不諱，而其經警查獲後採尿送驗
    結果呈嗎啡陽性反應，此有高雄市立凱旋醫院濫用藥物尿液
    檢驗報告1 紙在卷可稽，再其經警查獲時扣得之夾鍊袋4 個
    、注射針筒1 支及吸管1 支，經送驗後則確定有海洛因成分
    殘留其上，此有高雄醫學大學附設中和紀念醫院檢驗報告（
    報告編號：0000-000至0000-000號）6 紙在卷可稽，是被告
    之自白足堪認與事實相符。被告於90年間再因施用毒品案件
    ，經本院裁定送觀察、勒戒後，認有繼續施用毒品之傾向，
    而經本院裁定送強制戒治，後裁定停止戒治交付保護管束，
    然因違反保護管束應遵守事項情節重大，又經本院裁定撤銷
    停止戒治令入戒治處所，於92年4 月12日強制戒治執行完畢
    等情，有台灣高等法院被告前案紀錄表在卷可稽，足認被告
    於前揭強制戒治執行完畢釋放後，5 年內再犯毒品危害防制
    條例第10條第1 項之施用第一級毒品犯行，應依法論科。
三、核被告所為，係犯毒品危害防制條例第10條第1 項之施用第
    一級毒品罪。被告因連續施用第一級毒品前，持有第一級毒
    品之行為，本應論以連續持有第一級毒品罪，惟各該次持有
    毒品之行為均為其後施用毒品之行為所吸收，不另論連續持
    有第一級毒品罪。被告多次施用第一級毒品之犯行，時間緊
    接，手法相同，所犯又係構成要件相同之罪名，為連續犯，
    應依法論以一罪，並加重其刑。被告前於90年間因施用毒品
    案件案件，經本院判處有期徒刑8 月確定，並於93年12月21
    日執行完畢，有卷附台灣高等法院被告前案紀錄表在卷可按
    ，其受有期徒刑之執行完畢，5 年以內再犯有期徒刑以上之
    罪，為累犯，依法加重其刑，並遞加重之。公訴人固僅就被
    告於94年8 、9 月間某日起至同年10月21日止某時止，連續
    施用第1 級毒品之犯行起訴，惟前揭論罪科刑部分與起訴部
    分有連續犯之裁判上一罪關係，本院自應併予審究。爰審酌
    被告曾因施用毒品案件，經觀察勒戒及強制戒治期滿，仍不
    知悔改、警惕，猶繼續施用毒品，顯見惡習已深，無法自拔
    ，非入監服以較長之刑不足以戒絕矯正，惟念其犯後坦承犯
    行，且施用毒品僅戕害己身，未危及他人等一切情狀，量處
    如主文所示之刑，以資懲儆。扣案之夾鍊袋4 個、注射針筒
    1 支及吸管1 支，送驗結果含第1 級毒品海洛因（量微無法
    秤重），已如前述，因其所含之海洛因與扣案物不能分離，
    應視同毒品，均應依毒品危害防制條例第18條第1 項前段之
    規定，宣告沒收銷燬之，至送鑑耗損之海洛因既已滅失，自
    無庸再予宣告沒收銷燬之必要。
據上論斷，應依刑事訴訟法第273 條之1 第1 項、第299 條第1
項前段，毒品危害防制條例第10條第1 項、第18條第1 項前段，
刑法第11條、第56條、第47條，判決如主文。
本案經檢察官甲○○到庭執行職務。
中    華    民    國    95    年    1     月    17    日
                  刑事第十五庭  法  官  盧怡秀
以上正本證明與原本無異。
如不服本判決，應於判決送達後10日內，向本院提出上訴狀。
中    華    民    國    95    年    1     月    18    日
                                書記官  林秀珍
附錄本判決論罪科刑法條：
毒品危害防制條例第10條
施用第一級毒品者，處 6 月以上 5 年以下有期徒刑。
施用第二級毒品者，處 3 年以下有期徒刑。


司法院資訊處製作；財團法人民間司法改革基金會備份。
